【裁判字號】    97,法,24
【裁判日期】    971029
【裁判案由】    選任臨時管理人
【裁判全文】
臺灣板橋地方法院民事裁定                97年度法字第24號
聲  請  人  合作金庫商業銀行股份有限公司
法定代理人  丁○○
代  理  人  甲○○
上列聲請人聲請為仕欽科技企業股份有限公司選任臨時管理人事
件，本院裁定如下：
    主  文
選任乙○○（男、民國○○年○○月○○日生、身分證統一編號：Ｚ000
000000、住臺北縣土城市○○路○ 段164 巷5 弄3 號3 樓）為仕
欽科技企業股份有限公司（設臺北縣土城市○○路10號1 樓、公
司統一編號：00000000號）之臨時管理人。
聲請程序費用由聲請人負擔
    理  由
一、按董事會不為或不能行使職權，致公司有受損害之虞時，法
    院因利害關係人或檢察官之聲請，得選任一人以上之臨時管
    理人，代行董事長及董事會之職權，但不得為不利於公司之
    行為，公司法第208 條之1 第1 項定有明文。
二、本件聲請意旨略稱：緣聲請人為仕欽科技企業股份有限公司
    （下稱仕欽公司）之債權人，今分別有新臺幣本金5,00 0萬
    元及美金本金856,547.26元之借款債權已屆清償期，為行使
    債權，亟待對仕欽公司進行聲請本票裁定、發支付命令、提
    起訴訟等求償程序。惟仕欽公司之法定代理人曾建璋已於民
    國97年6 月25日辭職解任，目前該公司僅於2 名董事，無法
    依公司法規定召開董事會選任董事長，復未互推人選代理董
    事長行使職權，致該公司業務停頓而有受損害之虞，且影響
    仕欽公司股東、聲請人權益及國內經濟秩序甚鉅。查乙○○
    為仕欽公司現任董事之一，熟悉相對人內部事務，為使仕欽
    公司業務能正常運作，懇請鈞院依公司法第208 條之1 規定
    准予選任乙○○為仕欽公司之臨時管理人，繼續為仕欽公司
    執行業務及處理收取債權、清償債務等未完結之事務等語。
三、經查，聲請人主張之事實，業據提出本票、進口到單融資/
    賣方到期確認書、催告書、相對人公司變更登記表資料及股
    東名單等件影本為憑。又仕欽公司之董事長、另4 名董事及
    2 名監察人均已辭職解任，僅餘董事丙○○及乙○○2 人，
    而董事會復未召開臨時股東會補選董事長、董事及監察人，
    此有仕欽公司變更登記表可稽，並經本院函詢經濟部查明無
    訛，亦有該部97年10月14日經商字第09702140650 號函一份
    在卷可按，堪認仕欽公司之董事會於董監事解任後仍不為行
    使職權屬實。另經本院函詢仕欽公司董事丙○○及乙○○是
    否願任該公司之臨時管理人，其二人於97年10月7 日具狀陳
    報皆願任該公司之臨時管理人乙節，並有陳報狀一份存卷足
    佐。本院考量上情並徵詢經濟部後該部並未就選任人選表示
    具體意見等一切情狀，認仕欽公司董事乙○○曾與該公司前
    董事長曾建璋聯名簽發本票為該公司向銀行融資，乙○○所
    持有股份股數復為另名董事丙○○之3 倍以上，應較熟悉該
    公司業務，為使仕欽公司業務能正常運作，以避免該公司受
    有損害之虞，因認以選任仕欽公司董事乙○○為該公司臨時
    管理人始為適當，爰裁定選任其為仕欽公司之臨時管理人。
四、依非訟事件法第64條第1 項、第21條第1 項前段裁定如主文
    。
中    華    民    國    97    年    10    月    29    日
                  民事第二庭    法  官  張筱琪
以上正本係照原本作成。
如對本裁定抗告，須於裁定送達後10日內向本院提出抗告狀，並
應繳納抗告費新台幣1,000元整。
中    華    民    國    97    年    10    月    29    日
                                書記官  楊璧華


司法院資訊處製作；財團法人民間司法改革基金會備份。
